【裁判字號】    99,交聲,31
【裁判日期】    990505
【裁判案由】    違反道路交通管理處罰條例聲明異議
【裁判全文】
臺灣臺北地方法院交通事件裁定          99年度交聲字第31號
原處分機關  台北市交通事件裁決所
異  議  人
即受處分人  甲○○
上列異議人即受處分人因違反道路交通管理處罰條例案件，對於
台北市交通事件裁決所民國98年12月29日所為之處分（北市裁罰
字第裁22-Z00000000、22-Z00000000號），聲明異議，本院裁定
如下：
    主  文
異議均駁回。
    理  由
一、按汽車駕駛人，駕駛汽車行車速度，超過規定之最高時速60
    公里以上者，處新台幣（下同）6 千元以上2 萬4 千元以下
    罰鍰，並當場禁止其駕駛，並吊扣該汽車牌照3 個月，汽車
    駕駛人應接受道路交通安全講習，道路交通管理處罰條例第
    43 條 第1 項第2 款、第4 項前段、第5 項前段定有明文。
二、原處分意旨略以：異議人即受處分人甲○○於民國98年11月
    6 日9 時3 分許駕駛車牌號碼8695-ES 號自用小客車，行經
    國道六號西向6.8 公里處，因行車速度超過規定之最高時速
    60公里以上未滿80公里之違規，為警攔停舉發，依道路交通
    管理處罰條例第43條第1 項第2 款、第4 項規定，裁處罰鍰
    8 千元，依同條例第63條第1 項記違規點數3 點，並應參加
    道路交通安全講習，吊扣汽車牌照3 個月。
三、聲明異議意旨略以：受處分人固有於前開時間地點駕駛汽車
    超速之情形，惟伊超速61公里，依電視所播新聞，超過1 公
    里之誤差可忽略之，處以超速未超過60公里之罰鍰，為此聲
    明異議。
四、經查：
（一）受處分人固不否認所有車號8695-ES 號自用小客車，於98
      年11月6 日9 時3 分許，在限速90公里之國道六號公路西
      向6.8 公里處，其行車速度超過規定，經舉發機關依據雷
      射測速儀器測速，製單逕行舉發等事實，是受處分人所有
      上開車輛超速違規事證明確，堪予認定。
（二）雖受處分人陳稱科學儀器均有誤差值，應扣除誤差值始能
      認定其超速速度，然本件執勤員警所使用之雷射測速儀（
      器號UX019109號）於97年12月9 日經財團法人台灣電子檢
      驗中心執行檢定，檢定結果之誤差值均符合法規規定，亦
      有財團法人台灣電子檢驗中心99年3 月16日（99）台電檢
      量字第087 號函、雷射測速儀檢定檢查技術規範在卷可參
      ，且經經濟部標準檢驗局核頒經濟部標準檢驗局雷射測速
      儀檢定合格證書，亦有該證書1 紙（本院卷第11頁）在卷
      可憑，則汽車駕駛人為警舉發時，舉發機關使用之雷射測
      速儀既仍在有效之使用期限內，即屬道路交通管理處罰條
      例第7 之2 條第1 項第7 款所定之科學儀器，應合理推定
      該儀器所測定之數據為真。再誤差值乃科學儀器檢測標準
      程序中所設計出可容許之數值，並非表示測量後均應一律
      扣除誤差值以作為測量結果，不應作為超速舉發扣除之依
      據，又該數值乃一正負區間，用在超速違規之舉發上，舉
      發機關主張應加上誤差值或被舉發人主張應減去誤差值，
      同樣均顯然違背以「合格」之科學儀器取得證據資料證明
      違規之立法本旨，而非可採。復查本件並無證據證明該機
      器有故障或測速有違誤之虞，自難單以機器本身存有法定
      之誤差值即率以推翻經國家檢定合格之雷射測速儀所測得
      之數據。
五、綜上所述，受處分人既就其違規超速一事並未否認，單以警
    方測速儀器測量值可能有誤加以爭執，觀諸其超速行駛高達
    時速150 公里以上，行駛於速限規定僅為90公里之國道上，
    顯已危害該路段之交通秩序甚鉅，受處分人異議理由並不可
    採，其於前揭時地確有未依標線指示行車之違規行為，原處
    分機關依前揭道路交通管理處罰條例規定裁處受處分人罰鍰
    罰鍰8 千元，記違規點數3 點，並應參加道路交通安全講習
    ，吊扣汽車牌照3 個月，核無違誤，本件異議為無理由，均
    應予駁回。
據上論斷，應依道路交通案件處理辦法第19條，裁定如主文。
中    華    民    國    99    年    5     月    5     日
                  交通法庭法  官  林欣苑
上正本證明與原本無異。
如不服本裁定，應於裁定送達後5 日內向本院提出抗告狀。
                              書記官  劉英芬
中    華    民    國    99    年    5     月    6     日

司法院資訊處製作；財團法人民間司法改革基金會備份。
